臺灣臺北地方法院民事裁定
110年度聲再字第1314號
                                   110年度聲再字第1315號
                                   110年度聲再字第1316號
                                   110年度聲再字第1317號110年度聲再字第1318號
                                   110年度聲再字第1319號
                                   110年度聲再字第1320號
                                   110年度聲再字第1321號
                                   110年度聲再字第1662號
再審聲請人  姜廣利  
上列再審聲請人與再審相對人中華電信股份有限公司臺灣北區電
信分公司間聲請再審事件，本院裁定如下：
    主   文
聲請駁回。
聲請費用由再審聲請人負擔。
    理   由
一、本件再審聲請人以如附表B欄所示之確定裁定有民事訴訟法
    第507條準用第496條第1項第1款所定適用法規顯有錯誤之事
    由，對之聲請再審，固主張：依本院民國109年6月11日函，
    本案已逕送最高法院審理中，難謂無勝訴之望，如附表B欄
    所示之確定裁定有違民事訴訟法第469條第6項之規定，即判
    決「不備理由」，且未提送聲明承受訴訟狀給再審聲請人，
    有違民事訴訟法第469條第4項之規定云云。然查，如附表B
    欄所示之確定裁定係以再審聲請人未表明聲請再審之確定裁
    定有何聲請再審之理由而駁回再審聲請，及該再審事件業經
    本院裁定駁回，顯無勝訴之望，併駁回該事件之訴訟救助聲
    請，有民事裁定在卷可按，與再審聲請人所稱本院109年6月
    11日函文並無關連。又按聲請事件於裁判前，僅須審查聲請
    人單方面之事由是否合法及有無理由，而勿庸審究相對人相
    關之事由時，縱相對人於聲請繫屬後法定代理權消滅而未由
    新代理人承受訴訟，即依聲請人書面聲請之事由不經言詞辯
    論而為裁判者，亦非當然不生效力，且不生相對人於訴訟未
    經合法代理之問題（最高法院97年度台聲字第1092號裁定意
    旨參照），則原確定裁定事件係聲請再審及訴訟救助，法院
    僅須審究聲請是否合法及有理由，聲請人以相對人未提送承
    受訴訟狀，對原確定裁定聲請再審，非有理由，再審聲請人
    其餘聲請再審理由對於如附表B欄所示之確定裁定駁回其再
    審聲請及訴訟救助，究有如何合於民事訴訟法第496條第1項
    第1款所定適用法規顯有錯誤之具體情事，未據敘明，依上
    說明，其聲請自非有據，均應駁回。
二、據上論結，本件再審之聲請為無理由，爰裁定如主文。
中　　華　　民　　國　110　　年　　10　　月　　29　　日
                  民事第八庭審判長    法  官  鄭佾瑩
                                      法  官  王秀慧
                                      法  官  宣玉華
以上正本係照原本作成。
本裁定不得抗告。
中　　華　　民　　國　　110 　年　　10　　月　　29　　日
                                      書記官  林怡秀
　　　　　　　　　　　　　　　　　　　
　附表
編號 A：聲請再審事件案號 B：原確定裁定日期及案號 1 110年度聲再字第1314號 110年3月31日 110年度聲再字第206號 2 110年度聲再字第1315號 110年3月31日 110年度聲再字第207號 3 110年度聲再字第1316號 110年3月31日 110年度聲再字第298號 4 110年度聲再字第1317號 110年3月31日 110年度聲再字第299號 

5 110年度聲再字第1318號 110年3月31日 110年度救字第225號 6 110年度聲再字第1319號 110年3月31日 110年度救字第226號 7 110年度聲再字第1320號 110年3月31日 110年度救字第318號 8 110年度聲再字第1321號 110年3月31日 110年度救字第319號   9 110年度聲再字第1662號 109年12月3日 109年度聲再字第747號